【裁判字號】    96,易,1446
【裁判日期】    970516
【裁判案由】    違反性騷擾防治法
【裁判全文】
臺灣士林地方法院刑事判決              96年度易字第1446號
公  訴  人  臺灣士林地方法院檢察署檢察官
被      告  戊○○
上列被告因違反性騷擾防治法案件，經檢察官提起公訴（96年度
偵字第4503號），因所犯最重本刑為三年以下有期徒刑之罪，本
院判決如下：
    主  文
戊○○意圖性騷擾，乘人不及抗拒而為觸摸其他身體隱私處之行
為，處有期徒刑陸月，如易科罰金以新臺幣壹仟元折算壹日，減
為有期徒刑月，如易科罰金以新臺幣壹仟元折算壹日。
    事  實
一、戊○○與網友乙○○於民國96年3 月3 日23時30分許，前往
    由丙○○所經營位於臺北縣八里鄉○○○道55號之花園餐廳
    飲酒，適乙○○之成年女性友人詹００（即代號3446A9602
    號之女子，民國77年生，真實年籍詳卷）見其二人到來而與
    之同桌飲酒聊天，詎戊○○竟憑藉酒力以助勢，基於性騷擾
    之意圖，於雙方同桌交談之際，以身體挨近詹００，並利用
    詹００不及抗拒，而多次接續觸摸詹００之肩膀、腰部及大
    腿內側等身體隱私處，使詹００感受被人冒犯之意，餐廳負
    責人丙○○見狀乃屢次勸阻，詹００為免難堪即藉機離去座
    位，因其仍尾隨詹００而為丙○○發現，並與之發生肢體衝
    突，嗣經詹００報警處理始查悉上情。
二、案經詹００訴由臺北縣政府警察局蘆洲分局報請臺灣士林地
    方法院檢察署檢察官偵查起訴。
    理  由
一、本件被告戊○○所犯係最重本刑為三年以下有期徒刑之罪，
    是依刑事訴訟法第284 條之1 規定，應毋庸行合議審判，而
    被告戊○○對於本判決所引用之下列各項證據方法之證據能
    力，於本院審理時均表示無意見，且於法院調查證據時，知
    有刑事訴訟法第159 條第1 項不得為證據之情形，亦未於言
    詞辯論終結前聲明異議，茲審酌該等言詞陳述及書面陳述作
    成時之情況，並無不宜作為證據之情事，依刑事訴訟法第15
    9 條之5 之規定，自得作為證據，合先敘明。
二、訊據被告戊○○固不否認曾於前揭時地偕同友人乙○○前往
    飲酒，並與告訴人詹００同桌聊天之事實，然矢口否認有何
    公訴意旨所稱之性騷擾犯行，辯稱：當日並未碰觸告訴人詹
    ００之肩膀、腰部及大腿內側等身體隱私處云云。經查：前
    揭犯罪事實，業據告訴人詹００於警詢及偵審中指訴歷歷，
    復經證人即在場之客人甲○○、餐廳員工丁○○、乙○○及
    丙○○分別於警詢及偵審中結證在卷，並有證人甲○○、乙○○及丙○○所繪製之現場座位圖在卷可稽；而依上開證人
    甲○○、乙○○及丙○○所繪製之現場座位圖，被告戊○○
    、證人乙○○及告訴人詹００之相對位置雖有所出入，然被
    告戊○○於本院97年4 月22日審理時供稱：「（問：當天在
    餐廳時，被害人與乙○○是否有換過位置？）中間有離開，
    乙○○本來坐我對面，被害人坐我左邊，他們沒有互相換位
    置，雖然有離開再回坐，但相對位置沒有改變。」等語，核
    與告訴人詹００及證人丙○○於本院審理中證述案發時相對
    位置亦大致相符，而被告戊○○並不否認當日同桌之人確有
    移動位置之情形，且依上開證人證述內容觀之，各該證人當
    日所在方位亦有所不同，是自難僅以該現場座位圖之不一致
    逕認證人甲○○、乙○○及丙○○所為之證言即不足採信；
    又被告戊○○當日曾與證人丙○○發生肢體衝突等事實，業
    經其供明在卷，並經證人甲○○、乙○○、丙○○及告訴人
    詹００證述在卷，而被告戊○○於96年3 月9 日警詢中供稱
    當日係與證人丙○○第一次見面，且無任何恩怨及財務糾紛
    等情，是證人丙○○身為該餐廳經營者當無無端與前來消費
    客人發生肢體衝突之理，觀諸被告戊○○於本院審理中自承
    當日飲酒之際確有將身體往告訴人詹００方向接近並貼在告
    訴人詹００耳邊說話之情形，足見告訴人詹００及證人甲○○、丁○○、乙○○、丙○○所為上開陳述之內容，應屬可
    採。又被告戊○○所為前開觸摸告訴人詹００之肩膀、腰部
    及大腿內側等身體隱私處行為，業使告訴人詹００感到不自
    在及不舒服等冒犯之情境，亦經告訴人詹００陳明在卷，並
    經證人甲○○、乙○○及丙○○證述在卷，是其上開所為自
    屬違反他人意願之騷擾行為；況被告戊○○與告訴人詹００
    係於當日始經他人介紹認識，而被告戊○○不顧男女之別，
    利用雙方飲酒攀談之際藉機實施上開行為，足認其所為確係
    出於性騷擾之意圖。是被告戊○○上開所辯，要屬事後卸責
    之詞，不足採信。本件事證明確，被告戊○○之犯行洵堪認
    定，應予依法論科。
三、查觸摸女性之肩膀、腰部及大腿內側，依社會通念可認屬身
    體隱私處之觸摸行為，而為與性別有關之行為，是被告戊○○上開所為，係犯性騷擾防治法第25條第1 項之罪。又被告
    戊○○先後撫摸被害人詹００之肩膀、腰部及大腿內側等處
    之行為，均係基於一個犯意之決定，以達成其同一犯罪之各
    個舉動，均屬當次性騷擾行為之接續行為，而不另論罪。爰
    審酌被告戊○○未曾受有期徒刑以上刑之宣告，雖有臺灣高
    等法院被告前案紀錄表一份在卷可考，然其憑藉酒力而違反
    告訴人詹００意願對其身體任意觸碰，嚴重侵害個人之身體
    自主權，復於犯後猶狡詞卸責，毫無悔意，及其品行、犯罪
    動機、目的、手段、生活狀況、智識程度、犯罪所生之損害
    等一切情狀，量處如主文所示之刑，並諭知易科罰金之折算
    標準。又被告戊○○所犯上開違反性騷擾防治法犯行，其犯
    罪時間係在96年4 月24日以前，爰依中華民國96年罪犯減刑
    條例第2 條第1 項第3 款之規定，減其刑期二分之一，而諭
    知如主文所示之減得之刑。
據上論斷，應依刑事訴訟法第284 條之1 、第299 條第1 項前段
，性騷擾防治法第25條第1 項，刑法第11條、第41條第1 項，中
華民國96年罪犯減刑條例第2 條第1 項第3 款、第7 條，判決如
主文。
本案經檢察官鄭富城到庭執行職務
中    華    民    國    97    年    5     月    16    日
                  刑事第五庭法  官  黃雅君
以上正本證明與原本無異。
如不服本判決，應於收受送達後10日內向本院提出上訴書狀，其
未敘述上訴理由者，應於上訴期間屆滿後20日內向本院補提理由
書狀（均須按他造當事人之人數附繕本）。
                            書記官  簡湘雲
中    華    民    國    97    年    5     月    16    日
附錄本案論罪科刑法條：
性騷擾防治法第25條第1項
意圖性騷擾，乘人不及抗拒而為親吻、擁抱或觸摸其臀部、胸部
或其他身體隱私處之行為者，處2年以下有期徒刑、拘役或科或
併科新臺幣10萬元以下罰金。


司法院資訊處製作；財團法人民間司法改革基金會備份。
